【裁判字號】    98,交易,56
【裁判日期】    980730
【裁判案由】    過失傷害
【裁判全文】
臺灣基隆地方法院刑事判決              98年度交易字第56號
公  訴  人  臺灣基隆地方法院檢察署檢察官
被      告  乙○○
被      告  丙○○
                    址）
上列被告因過失傷害案件，經檢察官提起公訴（98年度偵字第
445號、98年度調偵字第59號），本院判決如下：
    主  文
本件公訴不受理。
    理  由
一、本件公訴意旨：詳如起訴書之記載（如附件）。
二、按告訴乃論之罪，告訴人於第一審辯論終結前得撤回其告訴
    ，又告訴經撤回者，應諭知不受理之判決，並得不經言詞辯
    論為之，刑事訴訟法第238 條第1 項、第303 條第3 款及第
    307 條分別定有明文。
三、被告乙○○、丙○○被訴過失傷害案件，檢察官認均係涉犯
    刑法第284條第1項前段之普通過失傷害罪，依同法第287 條
    前段之規定，須告訴乃論，茲因被告乙○○已與告訴人丙○
    ○、被告丙○○已與告訴人乙○○分別達成調解，而告訴人
    乙○○、丙○○並均於民國98年7月15日具狀表示撤回告訴
    ，有撤回告訴聲請狀在卷可稽，另於本院98年7月29日訊問
    時並均當庭表示撤回告訴，亦有本院訊問筆錄可憑，依據前
    開規定，本件爰不經言詞辯論，逕為不受理判決之諭知。
據上論斷，應依刑事訴訟法第303條第3款、第307 條，判決如主
文。
中    華    民    國    98    年    7     月    30    日
                  刑事第三庭法    官  林淑鳳
以上正本證明與原本無異。
如不服本判決應於收受送達後10日內向本院提出上訴書狀，並應
敘述具體理由；其未敘述上訴理由者，應於上訴期間屆滿後20日
內向本院補提理由書（均須按他造當事人之人數附繕本）「切勿
逕送上級法院」。
中    華    民    國    98    年    7     月    31    日
                            書 記 官  王靜敏
附件：
臺灣基隆地方法院檢察署檢察官起訴書
                                      98年度偵字第445號
                                      98年度調偵字第59號
    被      告  乙○○  女  47歲（民國○○年○○月○日生）
                        住基隆市七堵區○○○路1之2號5樓
                        身分證統一編號：Ｚ000000000號
                丙○○  男  21歲（民國○○年○月○日生）
                        住基隆市○○區○○街2之9號1樓
                        身分證統一編號：Ｚ000000000號
上列被告等因過失傷害案件，已經偵查終結，認應該提起公訴，
茲將犯罪事實及證據並所犯法條分敘如下：
        犯罪事實
一、乙○○於民國97年10月15日中午12時40分許，騎乘車號
    RSB-075號輕型機車沿基隆市○○路由南往北方向行駛於內
    側車道（對向車道於案發時尚未開放通車，採單向行駛），
    行經光明路82號前，欲左轉至自治街28巷，本應注意左轉時
    應左後方有無來車，而無不能注意之情形，竟疏未注意左後
    方來車，貿然左轉，適丙○○無駕駛執照而騎乘車號179-CK
    Q號重型機車沿同方向行駛於乙○○左後方，丙○○本應注
    意車前狀況，並隨時採取必要之安全措施，而無不能注意之
    情形，竟疏未注意車前狀況，致丙○○於乙○○左轉時，丙
    ○○所騎乘之機車車頭撞擊乙○○機車之左後車身，造成乙
    ○○人車倒地，受有腰椎第一二壓迫性骨折之傷害，丙○○
    機車亦因擦撞失控往前滑行再撞擊停放於路旁李治平所有之
    車號4829-FM號自用小客車後倒地，而受有左前額頭部外傷
    、水腦症、左眉擦傷裂傷、雙膝挫傷擦傷、前胸挫傷等傷害
    ，經李治平報案後，為警查獲上情。
二、案經乙○○、丙○○訴由基隆市警察局第三分局報告偵辦。
        證據並所犯法條
一、證據清單
  ┌──┬─────────────┬─────────────┐
  │編號│證據名稱                  │待證事實                  │
  ├──┼─────────────┼─────────────┤
  │ 一 │被告乙○○之供述及證述。  │被告乙○○、丙○○於前揭時│
  │    │                          │、地騎乘機車擦撞發生車禍，│
  │    │                          │被告乙○○之機車左後方遭撞│
  │    │                          │。                        │
  ├──┼─────────────┼─────────────┤
  │ 二 │被告丙○○之供述及證述。  │被告乙○○、丙○○於前揭時│
  │    │                          │、地騎乘機車擦撞發生車禍，│
  │    │                          │被告丙○○於撞擊時，未注意│
  │    │                          │到被告乙○○之機車。      │
  ├──┼─────────────┼─────────────┤
  │ 三 │證人即基隆市警察局交通隊員│卷附之道路交通事故現場圖所│
  │    │警鄭建國之證述。          │繪製之乙○○車輛行進方向，│
  │    │                          │係根據當事人供述繪製。    │
  ├──┼─────────────┼─────────────┤
  │ 四 │道路交通事故現場圖、道路交│依道路交通事故現場圖及現場│
  │    │通事故調查報告表（一）、（│照片所示，被告乙○○之機車│
  │    │二）、道路交通事故談話紀錄│倒於自治街82巷口前之光明路│
  │    │表、基隆市警察局舉發違反道│北往南內側車道（尚未開放通│
  │    │路交通管理事件通知單影本、│行，為單向行駛），而被告葉│
  │    │基隆市政府函、現場照片、車│冠宏之機車則倒於其北方之北│
  │    │損照片。                  │往南外側車道，倘被告乙○○│
  │    │                          │之機車係騎於光明路北往南之│
  │    │                          │外側車道，則其最後倒地位置│
  │    │                          │應非位於光明路北往南之內側│
  │    │                          │車道靠近方向線處。又依車損│
  │    │                          │照片所示，被告乙○○機車左│
  │    │                          │後側車身受損，且道路交通談│
  │    │                          │話紀錄表中記載被告乙○○曾│
  │    │                          │供稱：伊開始左轉時，在伊同│
  │    │                          │向左後方突然有一部機車撞及│
  │    │                          │伊左側車身，因而肇事等語，│
  │    │                          │參以被告丙○○證述其行車之│
  │    │                          │路徑，足證被告乙○○於案發│
  │    │                          │時沿光明路南往北內側車道行│
  │    │                          │駛，欲左轉自治街時遭騎乘於│
  │    │                          │其左後方之被告丙○○無駕駛│
  │    │                          │執照騎車撞擊，是以被告許綺│
  │    │                          │芬事後辯稱其沿光明路北往南│
  │    │                          │外側車道行駛，看左後方無來│
  │    │                          │車後左轉之詞不足採信。    │
  ├──┼─────────────┼─────────────┤
  │ 五 │長庚紀念醫院診斷證明書、國│證明被告即告訴人乙○○、葉│
  │    │泰綜合醫院診斷證明書、臺灣│冠宏因本案車禍，而分別受有│
  │    │礦工醫院診斷證明書        │如前述之傷害。            │
  ├──┼─────────────┼─────────────┤
  │ 六 │臺灣省基宜區車輛行車事故鑑│被告2人於本件車禍均有過失 │
  │    │定委員會鑑定意見書、臺灣省│。                        │
  │    │車輛行車事故覆議鑑定委員會│                          │
  │    │函。                      │                          │
  └──┴─────────────┴─────────────┘
二、核被告乙○○、丙○○所為，均係犯刑法第284條第1項之過
    失傷害罪嫌。又被告丙○○無駕駛執照駕車，因而致人受傷
    ，請依道路交通管理處罰條例第86條第1項規定，加重其刑
    。
三、依刑事訴訟法第251條第1項提起公訴。
    此  致
臺灣基隆地方法院
中    華    民    國    98    年    6     月    9     日
                              檢察官  甲  ○  ○
本件正本證明與原本無異
中    華    民    國    98    年    6     月    15    日
                              書記官  姚  碧  雯
附錄所犯法條：
中華民國刑法第284條
（過失傷害罪）
因過失傷害人者，處 6 月以下有期徒刑、拘役或 5 百元以下罰
金，致重傷者，處1年以下有期徒刑、拘役或5百元以下罰金。
從事業務之人，因業務上之過失傷害人者，處 1 年以下有期徒刑
、拘役或1 千元以下罰金，致重傷者，處 3 年以下有期徒刑、
 拘役或2千元以下罰金。


司法院資訊處製作；財團法人民間司法改革基金會備份。
